臺灣高等法院刑事判決　　　　　　　100 年度上易字第2131號
上　訴　人　蔣啟弼
上列上訴人因傷害案件，不服臺灣臺北地方法院100 年度易字第
95號，中華民國100 年8 月12日第一審判決（起訴案號：臺灣臺
北地方法院檢察署99年度偵字第25851 號），提起上訴，本院判
決如下：
    主  文
上訴駁回。
    事  實
一、蔣啟弼前代理蔣佩琪與雀巢不動產有限公司（下稱雀巢有限
    公司）訂定不動產專任委託銷售契約書，委託代為銷售蔣佩
    琪所有坐落臺北市大安區○○○路○段49巷2 號2 樓房屋及
    其基地，雙方發生糾紛而涉訟，雀巢有限公司仲介人員陳潣
    澕，於民國99年10月26日上午，前往臺北市○○區○○路1
    段29號17樓，與蔣啟弼協商善後，兩人言語不合，蔣啟弼請
    陳潣澕立即離去，同日上午10時47、48分許，陳潣澕搭乘電
    梯欲下樓之際，表示：你的底細，我一清二楚，人在做，天
    在看，你會得到報應等語，蔣啟弼聞言，一時忿憤，旋即追
    進電梯，其知悉用力拉扯他人手臂將會使對方受傷，如對方
    發生受傷，仍不違背其本意，在電梯內先以雙手搭在陳潣澕
    兩隻上手臂，並徒手方式拉扯陳潣澕手臂，致使陳潣澕受有
    兩側上肢挫傷，左手臂瘀青之傷害。
二、案經陳潣澕訴由臺北市政府警察局大安分局報告臺灣臺北地
    方法院檢察署檢察官偵查起訴。
    理  由
一、被告上訴及答辯意旨
    被告蔣啟弼坦承於上揭時地有拉扯告訴人陳潣澕之事實，惟
    矢口否認有何故意傷害之犯行，辯稱：我曾經委託告訴人代
    售房子，後來發現價格偏低，當天發生爭執，我請告訴人離
    開，她走到電梯門口，聲稱：「我對你的底細一清二楚，我
    會讓你死得很難看」，我乃進入電梯請她出來講清楚說明白
    ，雖然我有拉告訴人，但是不會造成傷害云云。
二、認定被告犯罪之證據及理由
    (一)證人即告訴人陳潣澕於原審證稱：當時事情是發生在被告
      辦公室，被告把我推到小辦公室的門口，紀曉薇要我趕快
      走，我就趕快跑到外面樓梯間等電梯，被告又追出來，當
      時我是在等電梯，電梯來之後我就進入電梯，被告也跟著
      進入電梯，就以肢體很嚴重的以雙手掐住我的上臂，用力
      一直搖晃，上下搖晃等語（原審卷第68頁背面- 第69頁）
      。
    (二)證人紀曉薇於原審證稱：我去辦公室看到被告請告訴人離
      開，告訴人想繼續跟被告談，後來二人都站起來，被告要
      回去座位不想跟告訴人談，後來我就請告訴人先離開辦公
      室，告訴人一直講一些話，有講：被告的底細她一清二楚
      、人在做天在看、你會有報應的等語；被告回頭把告訴人
      拉住，要她把話說清楚，他們就在電梯內拉扯，是被告一
      隻手拉著告訴人的左手，告訴人過了半小時回來，是帶著
      警察回來等語（原審卷第72-74頁）。
    (三)被告於偵查中表示：「我有拉告訴人的手臂」（偵查卷第
      25頁），於原審供稱：「我是有抓住陳潣澕的手臂」等情
      （原審卷第43頁、第76頁反面）。
    (四)此外並有國泰綜合醫院診斷證明書在卷可稽（偵查卷第10
      頁），及扣案之電梯內監視器之影像光碟附卷足參。
    (五)原審當庭播放電梯內監視器之影像光碟，顯示：告訴人走
      進電梯廂之前後，被告與告訴人均有交談的動作，被告及
      紀曉薇往畫面右方走去後，被告與紀曉薇停下腳步回頭與
      告訴人交談，被告往告訴人方向走進電梯廂，兩人有激烈
      爭執；於時間軸10時48分33秒至36秒，被告雙手搭在告訴
      人兩隻上手臂，告訴人隨即甩開，紀曉薇亦走進電梯廂；
      於時間軸10時48分37秒至39秒，被告抓住告訴人左手臂；
      於時間軸10時48分40秒，告訴人甩開蔣啟弼，兩人並持續
      有交談的動作；於時間軸10時48分44秒至46秒，告訴人將
      左臂衣袖捲起給被告觀看等情。有原審勘驗筆錄在卷可參
      （原審卷第42頁背面-第43頁）可參。
    (六)被告已屆古稀之年，前曾在綠島接受管訓，現在臺北市東
      區經營公司，有秘書襄助處理事務，足見被告有相當之社
      會歷練，而用力拉扯別人之手臂，極易造成對方之傷害，
      此為一般人所知悉，被告為見多識廣之人，亦應有此認識
      ，其竟然多次拉扯告訴人之手臂，造成告訴人身體受傷，
      被告自有傷害他人之不確定故意。
    (七)再依監視光碟畫面，於時間軸10時48分44秒至46秒，告訴
      人將左臂衣袖捲起給被告觀看，則告訴人之傷情，係當場
      所造成。
    (八)綜上所述，被告所辯，為卸責之詞，不足採信。本件事證
      明確，被告傷害犯行堪以認定。
三、原判決之評斷
    核被告所為，係犯刑法第277 條第1 項之普通傷害罪。原審
    審酌被告與告訴人因意見不合，即出手拉扯，並進而造成告
    訴人受有傷害，其犯罪之動機、手段之輕重、所生之危害及
    雙方迄未達成和解等一切情狀，量處拘役20日，並諭知易科
    罰金之折算標準，其認事用法及量刑，洵屬正當。被告上訴
    ，否認犯罪，為無理由，應予駁回。
據上論斷，應依刑事訴訟法第368 條，判決如主文。
本案經檢察官田炳麟到庭執行職務。
中    華    民    國    100   年    10    月    19    日
                  刑事第十九庭審判長法  官  鄧振球
                                    法  官  彭幸鳴
                                    法  官  曾德水
以上正本證明與原本無異。
不得上訴。
                                    書記官  吳玉華
中    華    民    國   100    年    10    月    19    日
附錄：本案論罪科刑法條全文
中華民國刑法第277條
（普通傷害罪）
傷害人之身體或健康者，處 3 年以下有期徒刑、拘役或 1 千元
以下罰金。
犯前項之罪因而致人於死者，處無期徒刑或 7 年以上有期徒刑
；致重傷者，處 3 年以上 10 年以下有期徒刑。